臺灣士林地方法院刑事判決　　　　　 100年度審簡上字第55號
上　訴　人　臺灣士林地方法院檢察署檢察官
被　　　告　黃君偉
上列上訴人因被告毒品危害防制條例案件，不服本院內湖簡易庭
中華民國99年12月31日99年度湖簡字第586 號第一審刑事簡易判
決（聲請簡易判決處刑案號：臺灣士林地方法院檢察署99年度毒
偵字第1497號），提起上訴，本院管轄之第二審合議庭判決如下
：
    主  文
原判決撤銷。
黃君偉施用第二級毒品，累犯，處有期徒刑陸月，如易科罰金，
以新臺幣壹仟元折算壹日。扣案之甲基安非他命殘渣袋壹個（袋
內殘渣量微無法計重）沒收銷燬；甲基安非他命吸食器壹組沒收
。
    事  實
一、黃君偉前因施用毒品案件，經送觀察、勒戒後，認無繼續施
    用毒品之傾向，於民國92年11月14日釋放出所，並經臺灣士
    林地方法院檢察署檢察官以92年度毒偵字第1163號不起訴處
    分確定。再因恐嚇取財等案件，經臺灣高等法院以93年度上
    訴字第3556號判決判處應執行有期徒刑2 年；復因竊盜案件
    ，經本院以93年度易字第998 號判決判處有期徒刑2 年，刑
    前強制工作3 年，嗣經臺灣高等法院以94年度上易字第1053
    號判決上訴駁回確定；又因施用毒品案件，經本院以94年度
    易字第198 號判決判處有期徒刑4 月確定；上開3 案件經減
    刑並合併更定應執行刑為應執行有期徒刑3 年確定，於98年
    8 月1 日假釋付保護管束期滿，假釋未經撤銷，未執行之刑
    ，視為已執行完畢。詎仍不知悔改，復基於施用第二級毒品
    之犯意，於99年7 月14日為警採尿回溯4 日內之某時許，在
    新北市○○區○○路之住處，以將甲基安非他命置入玻璃球
    燒烤，吸食其所產生煙霧之方式，施用第二級毒品甲基安非
    他命1 次。嗣於99年7 月13日16時15分許，在新北市○○區
    ○○路8 之11號3 樓，為警同意搜索後，扣得吸食器1 組及
    殘渣袋1 個，經採其尿液送驗後，始查悉上情。
二、案經新北市政府警察局淡水分局報請臺灣士林地方法院檢察
    署檢察官偵查後聲請簡易判決處刑。
 理  由
一、前揭犯罪事實，業據被告黃君偉於警詢、偵查中及本院審理
    時供認不諱，又被告為警查獲時，經採集其尿液送檢驗結果
    ，呈甲基安非他命陽性反應，有臺灣檢驗科技股份有限公司
    99年8 月2 日出具之濫用藥物檢驗報告1 份在卷可稽，復有
    查獲之甲基安非他命殘渣袋1 個及吸食器1 組扣案可資佐證
    ，足徵被告自白與事實相符。本件事證明確，被告犯行堪以
    認定。
二、核被告所為，係犯毒品危害防制條例第10條第2 項之施用第
    二級毒品罪。被告持有第二級毒品甲基安非他命進而施用，
    其持有之低度行為應為施用之高度行為所吸收，不另論罪。
    又被告有事實欄所述有期徒刑之科刑及執行情形，可徵諸臺
    灣高等法院被告前案紀錄表，其於有期徒刑執行完畢後，5
    年內故意再犯本件有期徒刑以上之罪，為累犯，應依刑法第
    47條第1 項規定，加重其刑。原審以被告犯罪事證明確，予
    以論科，固非無見。惟按刑法上量刑之一般標準，應以行為
    人之責任為基礎，並審酌一切情狀，尤應注意刑法第57條所
    列各款事項，為科刑輕重之標準，諸如犯罪之手段、犯罪行
    為人違反義務之程度、犯罪所生之危險、犯罪行為人犯罪後
    之態度，均應綜合考量；又刑之量定，固為實體法上賦予法
    院得為自由裁量之事項，但此項職權之行使，仍應受比例原
    則、平等原則、罪刑相當原則之支配，審酌刑法第57條所列
    各款應行注意事項及一切情狀為之，使輕重得宜，罰當其罪
    ，以符合法律授權之目的，自由裁量權之內部界限（最高法
    院96年度臺上字第2357號、97年度臺上字第6874號判決參照
    ）。查被告於本案之前已有4 次施用毒品之前案紀錄，最近
    2 次犯行並經法院判處有期徒刑5 月確定，已如前述。而原
    審適用刑法第47條第1 項關於累犯應加重其刑規定之結果，
    就被告所犯之施用第二級毒品罪僅量處有期徒刑4 月，依上
    說明，對照被告其他前案之判決結果，即嫌過輕，難認能收
    矯正之效，檢察官執此上訴指摘原審量刑過輕，非無理由，
    應由本院撤銷改判。爰審酌被告前已有多次施用毒品前科猶
    無法戒絕毒癮，惟犯後尚能坦承犯行，併其犯罪之動機、手
    段、目的及犯後態度，檢察官求處有期徒刑6 月尚稱妥適等
    一切情狀，量處如主文第2 項所示之刑，並諭知如易科罰金
    之折算標準，以資懲警。
三、扣案之甲基安非他命殘渣袋1 個（袋內殘渣量微無法計重）
    ，係查獲之第二級毒品，因毒品與包裝袋無法析離，不問屬
    於被告與否，應依毒品危害防制條例第18條第1 項前段之規
    定宣告沒收銷燬。又扣案之吸食器1 組，係被告所有供施用
    甲基安非他命所用之物，業據其於本院審理時供明在卷，應
    依刑法第38條第1 項第2 款之規定宣告沒收。
據上論斷，應依刑事訴訟法第455 條之1 第1 項、第3 項、第36
4 條、第369 條第1 項前段、第299 條第1 項前段，毒品危害防
制條例第10條第2 項、第18條第1 項前段，刑法第11條、第47條
第1 項、第41條第1 項前段、第38條第1 項第2 款、第3 項，判
決如主文。
本案經檢察官孟玉梅到庭執行職務。
中    華    民    國   100    年    5     月    30    日
                  刑事第一庭審判長法  官  李育仁
                                  法  官  莊明達
                                  法  官  王沛雷
以上正本證明與原本無異。
本件不得上訴。
                                  書記官  吳尚文
中    華    民    國   100    年    5     月    30    日
附錄論罪科刑法條：
毒品危害防制條例第10條第2項
施用第二級毒品者，處 3 年以下有期徒刑。